【裁判字號】    90,易,102
【裁判日期】    900220
【裁判案由】    毒品危害防制條例
【裁判全文】
臺灣桃園地方法院刑事判決                            九十年度易字第一二號
    公  訴  人  臺灣桃園地方法院檢察署檢察官
    被      告  甲○○
右列被告因毒品危害防制條例案件，經檢察官提起公訴（八十九年度毒偵字第四七九
五號），本院判決如左：
    主      文
甲○○連續施用第二級毒品，處有期徒刑柒月，吸食器壹組，沒收。
    事      實
一、甲○○前因施用第二級毒品安非他命案件，經本院裁定觀察、勒戒後，認無繼續
    施用毒品之傾向，由臺灣桃園地方法院檢察署檢察官於民國八十九年四月二十八
    日，以八十九年度偵字第一四七二一號不起訴處分確定後，復因施用第二級毒品
    安非他命案件，經本院再觀察、勒戒後，認有繼續施用毒品之傾向，先送強制戒
    治，並由臺灣桃園地方法院檢察署檢察官於八十八年十月十四日，以八十九年度
    毒偵字第二○○號提起公訴，經桃園地方法院於八十九年一月二十八日，以八十
    八年度壢簡字第一一四○號，判處有期徒刑六個月確定。嗣復基於概括犯意，自
    八十九年三月十七日起至同年八月二十二日止，連續在其住處等處施用第二級毒
    品安非他命二次，為警於八十九年八月三十一日，在友人段周玉鳳位於桃園縣龍
    潭鄉○○街十三號查獲，並在甲○○隨身皮包內扣得施用毒品之器具吸食器一組
    。
二、案經桃園縣警察局平鎮分局報告臺灣桃園地方法院檢察署檢察官偵查起訴。
        理      由
一、訊被告甲○○固坦承有施用第二級毒品安非他命犯行不諱，惟辯稱只有於八十九
    年八月二十日至同年月二十二日施用二次犯行云云。經查：被告於右揭時地有施
    用第二級毒品安非他命之犯行，業據被告於警訊中坦承不諱，且被告為警查獲時
    所採尿液經檢驗確呈安非他命陽性反應，有桃園縣衛生局出具之不法藥物尿液檢
    定書一份可憑，復有在被告隨身所攜帶皮包內扣得施用毒品之器具吸食器一組，
    其辯稱只有施用二次云云，顯係避重就輕之詞，不足採信。又其前因施用毒品案
    件經本院送觀察、勒戒後，認無繼續施用毒品之傾向，由台灣桃園地方法院檢察
    署檢察官於八十九年四月二十八日以八十九年度偵字第一四七二一號為不起訴處
分確定，及於八十八年四月間復因施用第二級毒品安非他命案件，經本院裁定送
    觀察、勒戒後，認有繼續施用毒品之傾向，先送強制戒治，並由臺灣桃園地方法
    院檢察署檢察官提起公訴，嗣於八十九年一月二十八日經本院中壢簡易庭以八十
    八年度壢簡字第四六五號判處有期徒刑五月確定等情，有台灣桃園地方法院檢察
    署刑案資料查註記錄表一紙在卷及上開不起訴處分書、刑事簡易判決各一份附卷
    可稽；本件事證明確，被告犯行堪以認定。
二、按安非他命係毒品危害防治條例第二條第二項第二款所規範之第二級毒品，被告
    予以施用，係犯同條例第十條第二項之施用第二級毒品罪。被告先後多次施用第
    二級毒品安非他命之行為，時間緊接、犯罪構成要件相同，顯係基於概括犯意為
    之，應依連續犯之規定以一罪論並加重其刑。其施用第二級毒品安非他命前後持
    有第二級毒品之低度行為，為施用之高度行為所吸收，不另論罪。爰審酌被告品
    行、犯罪之動機、目的、吸食毒品陷於自殘，並未對社會造成重大危害，且犯後
    坦承犯行等一切情狀，量處如主文所示之刑。又扣案之在被告隨身所攜帶皮包內
    扣得施用毒品之器具吸食器一組，認係被告所有且供其施用安非他命所用，爰依
    包（淨重０．二公克），應依毒品危害防制條例第十八條第一項前段規定，沒收
    刑法第三十八條第一項第二款規定宣告沒收。
據上論斷，應依刑事訴訟法第二百九十九條第一項前段，毒品危害防治條例第十條第
二項、第二十條第三項前段，刑法第十一條前段、第五十六條、第三十八條第一項第
二款，判決如主文。
本案經檢察官張春暉到庭執行職務
中        華        民      國      九十    年    二      月    二十    日
                                臺灣桃園地方法院刑事第四庭
                                      法  官  孫惠琳
右正本證明與原本無異。
如不服本判決，應於判決送達後十日內向本院提出上訴狀( 應附繕本 )，上訴於
臺灣高等法院。
                                     書記官   李金蓮
中        華        民        國   九十   年   二   月    二十二    日
附論罪科刑依據之法條：
毒品危害防制條例第十條第二項：施用第二級毒品者，處三年以下有期徒刑。


司法院資訊處製作；財團法人民間司法改革基金會備份。
